臺灣彰化地方法院民事裁定
       110年度司家聲字第12號
聲  請  人  林啓成  

相  對  人  林瑞堯  



上列當事人間請求分割遺產事件，聲請人聲請確定訴訟費用額，
本院裁定如下：
    主  文
相對人林瑞堯應給付聲請人之訴訟費用額確定為新臺幣伍仟貳佰
柒拾捌元整，及自本裁定送達相對人林瑞堯之翌日起至清償日止
，按年息百分之五計算之利息。
    理  由
一、按法院未於訴訟費用之裁判確定其費用額者，第一審受訴法
    院於該裁判有執行力後，應依聲請以裁定確定之。依第一項
    確定之訴訟費用額，應於裁定送達之翌日起，加給按法定利
    率計算之利息。民事訴訟法第91條第1、3項、第92條、第93
    條分別定有明文。又依家事事件法第51條規定，前開條文於
    家事訴訟事件準用之。訴訟費用之全部，除裁判費外，尚包
    括民事訴訟法第77條之23至第77條之25所定費用在內。是法
    院囑請鑑定之鑑定費用依民事訴訟法第77條之23規定，亦屬
    訴訟費用之一部（最高法院100年度台抗字第832號裁定意旨
    參照）。
二、聲請人與相對人間請求分割遺產事件，前經本院108年度家
    繼簡字第18號判決，諭知「訴訟費用由兩造依附表二所示比
    例負擔」，全案業已確定。依聲請人所提費用計算書，及經
    本院調閱108年度家繼簡字第18號案卷審查，聲請人於第一
    審繳納裁判費新臺幣（下同）1,000元；又聲請人於上開事
    件程序中，依本院通知提出土地登記謄本及向鑑定機關（捷
    丞不動產估價師聯合事務所）繳納鑑定費用，則聲請人陳報
    已支出之申請土地謄本地政規費1220元（560＋660＝1220）及
    鑑定費用40,000元，依前揭規定，屬訴訟費用範疇，應予列
    計。另聲請人陳報繳納地價稅繳款書、地價稅罰鍰繳款書、
    代書房地產登記費用明細表等，乃係其提起本案訴訟前先行
    支出，亦非由法院通知應繳納之費用，則上開費用是否屬法
    院審酌案情、且為訴訟進行所必要，並非無疑，故無從認定
    繳納地價稅、罰鍰及代書房地產登記費用屬訴訟費用之範圍
    ，則聲請人此部分之主張，自難認有據，爰不予列計。綜上
    ，相對人應負擔之訴訟費用額為5,278元【計算式：（1000
    元＋1220元＋40000元）*1/8＝5277.5元（小數點以下四捨五入
    ）】。綜上所述，相對人應賠償聲請人之訴訟費用額確定為
    5,278元，並加給自裁定送達翌日起至清償日止按週年利率5
    %計算之利息。裁定如主文所示。
三、又本件僅先就聲請人所預納之訴訟費用額確定之，惟相對人
    如曾於上開訴訟中支出訴訟費用，嗣後仍得另聲請確定訴訟
    費用額，併此敘明。
四、如不服本裁定，須於裁定送達後10日內，以書狀向本院司法
    事務官提出異議。
中　　華　　民　　國　　111 　年　　9 　　月　  30　　日
                  家事法庭  司法事務官  陳怡君